【裁判字號】    98,簡上,1319
【裁判日期】    981231
【裁判案由】    毒品危害防制條例
【裁判全文】
臺灣板橋地方法院刑事判決            98年度簡上字第1319號
公  訴  人  臺灣板橋地方法院檢察署檢察官
上  訴  人
即  被  告  甲○○
上列上訴人因毒品危害防制條例案件，不服本院中華民國98年9
月22日98年度簡字第7340號第一審刑事簡易判決（聲請簡易判決
處刑案號：臺灣板橋地方法院檢察署98年度毒偵字第4378號），
提起上訴，本院管轄之第二審合議庭判決如下：
    主  文
原判決撤銷。
甲○○施用第二級毒品，累犯，處有期徒刑肆月，如易科罰金以
新臺幣壹仟元折算壹日。
    事  實
一、甲○○前因施用毒品案件，經本院以88年度毒聲字第4668號
    裁定送觀察、勒戒後，認無繼續施用毒品之傾向，而於民國
    88年8 月11日釋放出所，並經臺灣板橋地方法院檢察署檢察
    官以88年度偵字第18215 號為不起訴處分確定。惟其於上開
    觀察、勒戒執行完畢後五年內，又因於89年7 月23日施用第
    二級毒品案件，經臺灣臺中地方法院以93年度簡字第3 號刑
    事簡易判決判處有期徒刑六月確定。甲○○復因偽造幣券、
    偽造公印文案件，經臺灣高等法院臺中分院以93年度上訴字
    第1492號刑事判決分別判處有期徒刑二年十月、五月確定；
    及因施用第一級毒品、連續施用第二級毒品案件，經臺灣臺
    中地方法院以93年度易字第1328號刑事判決分別判處有期徒
    刑七月、十一月確定。上開偽造公印文及施用毒品部分各罪
    嗣經臺灣高等法院臺中分院以96年度聲減字第176 號裁定各
    減其刑二分之一後，與前揭不應減刑之偽造幣券罪部分定執
    行刑為有期徒刑三年六月確定，嗣於96年7 月16日執行完畢
    。
二、詎甲○○猶未悛悔，於上開有期徒刑執行完畢後五年內，復
    基於施用第二級毒品甲基安非他命（下稱安非他命）之犯意
    ，於97年12月31日在臺北市某處，以將甲基安非他命粉末置
    於玻璃球吸食器內，再以火燒烤使其產生煙霧後加以吸食之
    方式，非法施用甲基安非他命一次。嗣因其為毒品列管人口
    ，經警於98年1 月2 日通知到場採尿，尿液檢驗結果呈甲基
    安非他命陽性反應，而悉上情。
三、案經臺北縣政府警察局三重分局報請臺灣板橋地方法院檢察
    署檢察官偵查後聲請簡易判決處刑。
    理  由
一、前揭事實業據被告甲○○於本院審理時坦承不諱，其於上開
    時、地為警查獲後所採尿液經送臺灣檢驗科技股份有限公司
    ，以EIA 酵素免疫分析法初步檢驗，再以GC/MS 氣相層析質
    譜儀法確認檢驗結果，確呈甲基安非他命陽性反應乙節，亦
    有該公司98年1 月23日編號：CH/2009/10301 號濫用藥物檢
    驗報告、尿液檢體採集送驗紀錄表各一份附卷可稽，被告之
    自白既有上開證據足資補強，應堪信為真實。據此，本案事
    證明確，被告犯行堪以認定。
二、查被告前因施用毒品案件，經本院以88年度毒聲字第4668號
    裁定送觀察、勒戒後，認無繼續施用毒品之傾向，而於88年
    8 月11日釋放出所，並經臺灣板橋地方法院檢察署檢察官以
    88年度偵字第18215 號為不起訴處分確定。惟其於上開觀察
    、勒戒執行完畢後五年內，又因於89年7 月23日施用第二級
    毒品案件，經臺灣臺中地方法院以93年度簡字第3 號刑事簡
    易判決判處有期徒刑六月確定等情，有上開判決書及臺灣高
    等法院被告前案紀錄表各一份在卷可按。被告既曾於因施用
    毒品案件而經觀察、勒戒執行完畢釋放後之五年內，再犯毒
    品危害防制條例第10條第2 項所定之施用第二級毒品罪，並
    經法院判刑確定，即屬「五年內再犯」之情形，顯見其再犯
    率甚高，原所實施之觀察、勒戒已無法收其實效，此次再犯
    上開條例第10條第2 項之罪，即應依上開條例第23條第2 項
    之規定逕予論罪科刑。
三、論罪科刑部分：
(一)按甲基安非他命係毒品危害防制條例第2 條第2 項第2 款所
    定之第二級毒品，核被告所為，係犯上開條例第10條第2 項
    之施用第二級毒品罪。其為施用第二級毒品甲基安非他命而
    持有之行為，為其施用之高度行為所吸收而不另論罪。
(二)被告前因施用第二級毒品案件，經臺灣臺中地方法院以93年
    度簡字第3 號刑事簡易判決判處有期徒刑六月確定；又因偽
    造幣券、偽造公印文案件，經臺灣高等法院臺中分院以93年
    度上訴字第1492號刑事判決分別判處有期徒刑二年十月、五
    月確定；復因施用第一級毒品、連續施用第二級毒品案件，
    經臺灣臺中地方法院以93年度易字第1328號刑事判決分別判
    處有期徒刑七月、十一月確定。上開偽造公印文及施用毒品
    部分各罪嗣經臺灣高等法院臺中分院以96年度聲減字第176
    號裁定各減其刑二分之一後，與前揭不應減刑之偽造幣券罪
    部分定執行刑為有期徒刑三年六月確定，嗣於96年7 月16日
    執行完畢乙節，有上開臺灣高等法院被告前案紀錄表一份在
    卷可按，其受有期徒刑執行完畢後五年內，故意再犯本件有
    期徒刑以上之罪，為累犯，應依刑法第47條第1 項之規定加
    重其刑。
(三)本院爰審酌被告前已有因施用毒品而經觀察、勒戒及論罪科
    科刑之紀錄，業如上述，猶再犯本件施用第二級毒品犯行，
    顯見遠離毒品之意志薄弱，惟其施用毒品係自戕行為，對他
    人法益尚無具體危害，及其施用毒品之動機，暨犯後之態度
    等一切情狀，量處如主文所示之刑，並諭知易科罰金之折算
    標準，以資懲儆。
(四)本件原審據以論罪科刑，固非無見，惟查被告為毒品列管人
    口，需定期至警局採尿，然其於96年7 月16日出監後迄至本
    院言詞辯論終結時止約兩年餘之時間，僅有本件遭檢驗出尿
    液中含有超過標準值之施用第一、二級毒品代謝物（即呈陽
    性反應），且被告自96年8 月1 日起即任職於大臺北除蟲股
    份有限公司至今乙節，亦據其提出在職證明一份在卷可按，
    可徵被告所稱其自出監迄今，僅有此次因加夜班十分疲憊，
    為了提神而施用一次等語，尚非顯不可採。另被告之女罹患
    全血球低下、再生不良性貧血須長期追蹤治療等情，亦有臺
    大醫院及臺北縣立醫院診斷證明書各一份在卷可參，確實亟
    需被告提供一定之經濟來源。是本院斟酌上情，認原審未及
    審酌於此而判處被告有期徒刑六月，稍嫌過重，被告上訴意
    旨認原審量刑過重，即有理由，爰將原判決予以撤銷改判如
    主文第二項所示。
據上論斷，應依刑事訴訟法第455 條之1 第1 項、第3 項、第
369 條第1 項前段、第364 條、第299 條第1 項前段，毒品危害
防制條例第10條第2 項，刑法第11條、第47條第1 項、第41條第
1 項前段，判決如主文。
本案經檢察官陳旭華到庭執行職務 。
中    華    民    國    98    年    12    月    31    日
                刑事第十庭  審判長法  官  李幼妃
                                  法  官  陳正偉
                                  法  官  張紹省
上列正本證明與原本無異。
不得上訴。
                                  書記官 周雅玲
中    華    民    國    99    年    1     月    4     日
附錄本案論罪科刑法條全文：
毒品危害防制條例第10條第2 項
施用第二級毒品者，處三年以下有期徒刑。

司法院資訊處製作；財團法人民間司法改革基金會備份。
